臺灣彰化地方法院刑事判決　　　　　　　　　　　　　九十三年度易字第一四號
　　公　訴　人　臺灣彰化地方法院檢察署檢察官
　　被　　　告　丙○○
右列被告因恐嚇取財案件，經檢察官提起公訴（九十二年度偵字第九０三七號），本
院認有刑事訴訟法第二百七十三條之一第一項所定之情形，而改依簡式審判程序判決
如左：
    主  文
丙○○共同連續意圖為自己不法之所有，以恐嚇使人將本人之物交付，累犯，處有期
徒刑捌月。
扣案之遙控器壹個、ＮＯＫＩＡ牌行動電話壹支均沒收。
    事  實
一、丙○○前於民國八十七年間，因違反槍砲彈藥刀械管制條例，經本院判處有期徒
    刑一年確定，及於八十八年間，因違反毒品危害防制條例案件，經本院判處有期
    徒刑四月、六月確定，經定應執行刑為有期徒刑一年九月，入獄服刑後假釋出獄
    ，至九十一年七月三日假釋期滿未經撤銷，視為已執行完畢。丙○○竟不知悔改
    ，復與乙○○（另行審結）共同基於意圖為自己不法所有之概括犯意聯絡，先後
    於（一）九十二年八月間，因乙○○知悉游明瑚失竊一個獅子頭藝術品，遂與丙○○共同於九十二年八月十一日，向游明瑚聯繫，並留下門號00000000
    00號（自稱姓劉，該門號晶片卡當時插卡使用之行動電話為ＮＯＫＩＡ牌六一
    五０型、序號000000000000000號）、0000000000號
    （自稱姓簡）電話供聯絡，而佯稱該獅子頭藝術品在渠等手中，並向游明瑚恐嚇
    稱：須匯款新台幣（下同）一萬元，始歸還該藝術品，否則要賣給中古商等語，
    而該藝術品係祖傳之物，游明瑚擔心無法尋回，遂同意依二人指示，而於同日匯
    款至華南銀行中山分行、戶名蔡宜真（係丙○○之妻、蔡宜真並不知情）、帳號
    000000000000號帳戶內。事隔三日、即同年八月十四日，游明瑚仍
    未收到該藝術品，因恐該藝術品遭變賣，急於取回該物，故再依前揭電話號碼與
    丙○○、乙○○聯絡，雙方相約在彰化縣員林鎮○○路二巷「愛買吉安量販店」
    後方之排水溝附近見面，丙○○、乙○○告稱會攜帶該藝術品赴約，要游明瑚再
    帶一萬元到場，惟當游明瑚依約到場後，卻只見丙○○，未見該藝術品，游明瑚
    故未交付金錢。又過二日、即同年八月十六日，游明瑚因思物心切，擔心該藝術
    品已遭變賣，又與丙○○、乙○○聯絡，丙○○、乙○○復表示須再交付一萬元
    始歸還藝術品之意，並於同日相約在「愛買吉安量販店」後方之同一地點，游明
    瑚到場後，丙○○表示該藝術品放置在前方不遠之黑色ＣＥＦＩＲＯ轎車之行李
    廂內，並交付一只其所有之遙控器予游明瑚，游明瑚即交付一萬元予丙○○，丙○○隨即離去，惟事後游明瑚並未發現如丙○○所述之車輛。丙○○、乙○○共
    計恐嚇得款二萬元，並朋分花用。（二）又丙○○得知前同事甲○○失竊車牌號
    碼七Ｌ─三五七二號自小客車，遂與乙○○承前概括犯意聯絡，由乙○○於九十
    二年八月十九日、同年月二十日，致電甲○○，佯稱該車在自己手中，並恐嚇稱
    ：須匯款三萬元，始歸還該車，否則將車賣往解體工廠等語，使甲○○心生恐懼
    ，乙○○並提供前揭帳戶供甲○○轉帳，及留下門號0000000000號電
    話供聯絡，經討價還價至二萬元，惟甲○○發覺可能有詐，故未匯款並旋報警處
    理，二人始未取得財物。嗣經警循線查獲，並扣得上開丙○○所有、供恐嚇取財
使用之遙控器一只、ＮＯＫＩＡ牌行動電話一支。
二、案經游明瑚、甲○○訴由彰化縣警察局移送臺灣彰化地方法院檢察署檢察官偵查
    起訴；本院認有刑事訴訟法第二百七十三條之一第一項所定之情形，而改依簡式
    審判程序審理。
    理  由
一、按除被告所犯為死刑、無期徒刑、最輕本刑為三年以上有期徒刑之罪或高等法院
    管轄第一審案件者外，於前條第一項程序進行中，被告先就被訴事實為有罪之陳
    述時，審判長得告知被告簡式審判程序之旨，並聽取當事人、代理人、辯護人及
    輔佐人之意見後，裁定進行簡式審判程序；除簡式審判程序及簡易程序案件外，
    第一審應行合議審判，刑事訴訟法第二百七十三條之一第一項、第二百八十四條
    之一分別定有明文。本件被告所涉係死刑、無期徒刑、最輕本刑為三年以上有期
    徒刑之罪或高等法院管轄第一審案件以外之罪，並於本院行準備程序時就被訴事
    實為有罪之陳述，本院合議庭依前揭規定，經評議結果，裁定改由一名法官獨任
    行簡式審判程序，先予敘明。
二、右揭事實，業據被告丙○○於本院審理中坦承不諱；核與告訴人游明瑚、甲○○
    於警詢、偵查中指述之情節相符，並有通聯紀錄、被告乙○○與告訴人甲○○對
  話之錄音譯文在卷可參（並有該錄音帶在卷），且有扣案之遙控器一只、ＮＯＫ
    ＩＡ牌行動電話一支可資憑佐；被告丙○○犯行應堪認定。
三、核被告丙○○所為，係犯刑法第三百四十六條第一項之恐嚇取財罪，及同條第三
    項、第一項之恐嚇取財未遂罪。按刑法第三百四十六條第一項之恐嚇取財罪，與
    同法第三百三十九條第一項之詐欺取財罪，二者之區別，在於前者係施用使人心
    生畏怖之恐嚇手段，致被害人心生畏懼，明知不應交付財物而交付，後者則係施
    用詐術手段，使人陷於錯誤，誤信為應交付財物而交付，惟恐嚇之手段，常以虛
    假之事實為內容，故有時亦不免含有詐欺之性質，倘含有詐欺性之恐嚇取財行為
    ，足使人心生畏懼時，自應僅論以高度之恐嚇取財罪，殊無再適用詐欺取財罪之
    餘地（參照最高法院八十四年度台上字第一九九三號判決），併予敘明。又被告
    丙○○與同案被告乙○○有犯意聯絡及行為分擔，應依共同正犯論處。至被告所
    為數恐嚇取財行為，時間緊接，所犯為構成要件相同之罪，顯係基於概括犯意反
    覆為之，為連續犯，應依刑法第五十六條之規定僅論以一恐嚇取財既遂罪，並加
    重其刑。至被告丙○○前分別因違反槍砲彈藥刀械管制條例、毒品危害防制條例
    等案件，先後經本院判處有期徒刑四月、六月、一年確定，經定應執行刑為一年
    九月，入獄服刑後經假釋出獄，至九十一年七月三日假釋期滿未經撤銷，視為已
    執行完畢，有刑案資料查註紀錄表在卷可稽；其於五年內再犯本件有期徒刑以上
    之罪，為累犯，應依刑法第四十七條之規定遞加重其刑。爰審酌被告犯罪之動機
    、目的、手段、所生之危害及犯罪後之態度等一切情狀，量處如主文所示之刑。
    扣案之遙控器壹個、ＮＯＫＩＡ牌行動電話壹支，為被告所有、供本件犯罪所用
    之物，業據被告供明在卷，應依刑法第三十八條第一項第二款之規定沒收之。
據上論斷，應依刑事訴訟法第二百七十三條之一第一項、第二百九十九條第一項前段
，刑法第二十八條、第五十六條、第三百四十六條第一項、第四十七條、第三十八條
第一項第二款，罰金罰鍰提高標準條例第一條前段，判決如主文。
本案經檢察官廖曉萍到庭執行職務。
中    華    民    國    九十三    年      八      月      二十五        日
                                臺灣彰化地方法院刑事第二庭
                                    法      官  吳  俊  螢
右正本證明與原本無異。
如不服本判決，應於送達後十日內向本院提出上訴狀(須附繕本)。
告訴人或被害人對於判決如有不服具備理由請求檢察官上訴者，其上訴期間之計算係
以檢察官收受判決正本之日期為準。
                                    法院書記官
中    華    民    國    九十三    年      八      月      二十六        日
刑法第三百四十六條
意圖為自己或第三人不法之所有，以恐嚇使人將本人或第三人之物交付者，處六月以
上五年以下有期徒刑，得併科一千元以下罰金。
以前項方法得財產上不法之利益或使第三人得之者，亦同
前二項之未遂犯，罰之。
